【裁判字號】    98,審訴,780
【裁判日期】    981009
【裁判案由】    違反毒品危害防制條例
【裁判全文】
臺灣新竹地方法院刑事宣示判決筆錄     98年度審訴字第780號
公  訴  人  臺灣新竹地方法院檢察署檢察官
被      告  甲○○
指定辯護人  本院公設辯護人乙○○
上列被告因違反毒品危害防制條例案件，檢察官提起公訴（98年
度毒偵字第1364號）後，聲請改依協商程序而為判決，本院於中
華民國98年10月9日下午4時，在本院刑事第十一法庭宣示判決，
出席職員如下：
                審判長法  官  劉兆菊
法官起立朗讀判決主文、犯罪事實要旨、處罰條文，及告以上訴
限制、期間並提出上訴狀之法院，且諭知記載其內容：
一、主  文：
    甲○○施用第一級毒品，累犯，處有期徒刑拾壹月；扣案之
    海洛因壹包（驗餘淨重零點壹陸陸肆公克），沒收銷燬之；
    扣案之注射針筒伍支、挖杓支，均沒收之。又施用第二級
    毒品，累犯，處有期徒刑柒月；扣案之塑膠分裝袋拾玖個、
    分裝袋貳個、甲基安非他命吸食器壹組、甲基安非他命玻璃
    球貳個，均沒收之。應執行有期徒刑壹年月；扣案之海洛
    因壹包（驗餘淨重零點壹陸陸肆公克），沒收銷燬之；扣案
    之注射針筒伍支、挖杓支、塑膠分裝袋拾玖個、分裝袋貳
    個、甲基安非他命吸食器壹組、甲基安非他命玻璃球貳個，
    均沒收之。
二、犯罪事實要旨：
（一）甲○○前於民國88年11月間，因施用毒品案件，經本院於
      88年11月1 日以88年度毒聲字第2128號裁定送觀察、勒戒
      後，因認有繼續施用毒品之傾向，再經本院於89年1 月20
      日以89年度毒聲字第184 號裁定令入戒治處所施以強制戒
      治，嗣其強制戒治處分經評定為合格，無繼續戒治之必要
      ，復經本院於89年9 月25日以89年度毒聲字第2348號裁定
      停止強制戒治處分，並於89年10月17日出所，所餘期間交
      付保護管束，於90年1 月7 日保護管束期滿未經撤銷視為
      執行完畢，乃經臺灣新竹地方法院檢察署檢察官於90年2
      月19 日 以90年度戒毒偵字第23號為不起訴處分確定。又
      於91年間，再犯施用毒品案件，經本院於91年12月20日以
      91年度毒聲字第1119號裁定令入戒治處所施以強制戒治1
      年，於92年9 月24日入所執行，迄93年1 月9 日因法律修
      正報結（視為未執行完畢）；刑責部分，則經本院於92年
      1 月30日以92年度竹簡字第3 號判決判處有期徒刑3 月確
      定，於93年4 月8 日縮刑期滿執行完畢。復於92年間，因
      施用第二級毒品案件，經本院於93年3 月1 日以93年度竹
      東簡字第25號判決判處有期徒刑5 月，嗣提起上訴，經本
      院合議庭於93年6 月18日以93年度簡上字第33號判決駁回
      上訴確定，於94 年4月8 日縮刑期滿執行完畢。另於93年
      間，又因連續施用第一級毒品案件，經本院於94年6 月30
      日以94年度訴字第366 號判決判處有期徒刑10月確定；又
      再於94年至95年間，再因連續施用第一、二級毒品案件，
      經本院於95年6 月30日以95年度訴字第221 號判決分別判
      處有期徒刑11月、7 月，併定應執行刑有期徒刑1 年4 月
      確定，嗣經本院於96年7 月16日以96年度聲減字第146 號
      裁定分別減為有期徒刑5 月又15日、3 月又15日，併定應
      執行刑有期徒刑8 月確定；上開案件經接續執行，甫於96
      年7 月16日執行完畢。
（二）甲○○竟仍不知悔改，基於施用第一級毒品海洛因之犯意
      ，於97年12月2日下午3時許，在其友人范御文位於新竹縣
      橫山鄉○○村○○路○段184巷2 號之住處，以將第一級毒
      品海洛因摻水置於注射針筒注射入體內之方式，非法施用
      第一級毒品海洛因1 次；另基於施用第二級毒品甲基安非
      他命（起訴書誤載為安非他命）之犯意，於97年11月30日
      晚間7 時許，在上開友人范御文之住處，以將第二級毒品
      甲基安非他命置於玻璃球吸食器內，點火燒烤吸其煙霧之
      方式，非法施用第二級毒品甲基安非他命1 次。嗣於97年
      12月3日上午9時30許，為警持本院核發搜索票至范御文位
      於新竹縣橫山鄉○○村○○路○段184巷2 號住處執行搜索
      ，當場扣得甲○○所有之海洛因1 包（毛重0.6420公克、
      淨重0.3820公克）、注射針筒5支、挖杓3支、塑膠分裝袋
      19個、分裝袋2個、甲基安非他命吸食器1組、甲基安非他
      命玻璃球2 個等物，並經警採集其尿液，送驗結果呈嗎啡
      、安非他命、甲基安非他命陽性反應，而查悉上情。
（三）案經新竹縣政府警察局移送臺灣新竹地方法院檢察署檢察
      官偵查起訴後，經檢察官聲請認罪協商判決，由本院合議
      庭裁定由受命法官獨任改依協商程序而為判決。
三、處罰條文：
    毒品危害防制條例第10條第1項、第2項、第18條第1 項前段
    ，刑法第11條、第47條第1項、第51條第5款、第38條第1 項
    第2款。
四、沒收銷燬及沒收之諭知：扣案之第一級毒品海洛因1 包（經
    鑑定後，含第一級毒品海洛因成分，送驗淨重0.3820公克，
    驗餘淨重0.1664公克，有交通部民用航空局航空醫務中心98
    年1月20日航藥鑑字第0980178號鑑定書1 份在卷可參，見本
    院卷第15頁），屬違禁物，應依毒品危害防制條例第18條第
    1 項前段規定諭知沒收銷燬；至驗罄部分，已失其違禁物之
    性質，爰不另為沒收銷燬之諭知。另扣案之注射針筒 5支、
    挖杓3 支，係被告甲○○所有供施用第一級毒品海洛因所用
    之物，又扣案之塑膠分裝袋19個、分裝袋2 個、甲基安非他
    命吸食器1組、甲基安非他命玻璃球2個等物，則係被告甲○
    ○所有供施用第二級毒品甲基安非他命所用之物，業經被告
    甲○○供承在卷（見本院卷第23頁），爰依刑法第38條第1
    項第2款之規定，均沒收之。
五、協商判決除有刑事訴訟法第455條之4第1項第1款於本訊問程
    序終結前，被告撤銷協商合意或檢察官撤回協商聲請者；第
    2款被告協商之意思非出於自由意志者；第4款被告所犯之罪
    非第455條之2第1項所定得以協商判決者；第6款被告有其他
    較重之裁判上一罪之犯罪事實者；第7 款法院認應諭知免刑
    或免訴、不受理者情形之一，及違反同條第2 項「法院應於
    協商合意範圍內為判決；法院為協商判決所科之刑，以宣告
    緩刑或2 年以下有期徒刑、拘役或罰金為限」之規定者外，
    檢察官與被告均不得上訴。
六、如有前項得上訴之情形，得自收受宣示判決筆錄送達之日起
    10日內，向本院提出上訴書狀，上訴於第二審法院。
本案經檢察官洪期榮到庭執行職務。
中    華    民    國    98    年    10    月    9     日
                  刑事第九庭  書  記  官  林兆嘉
                              審判長法官  劉兆菊
以上筆錄正本係照原本作成。
中    華    民    國    98    年    10    月    9     日
                              書  記  官  林兆嘉
附錄本案論罪科刑法條全文：
毒品危害防制條例第10條
施用第一級毒品者，處6月以上5年以下有期徒刑。
施用第二級毒品者，處3年以下有期徒刑。


司法院資訊處製作；財團法人民間司法改革基金會備份。
